sl-SI: Samolepilna podloga z ježkom in zanko: Akrilno lepilo; Filmska podlaga; Montažni trak iz pene; Brez zaščitne folije; Gumijasto lepilo; Silikonsko lepilo; Drugo
tr: Kendinden yapışkanlı cırt cırtlı arka yüzey tipi: Akrilik yapıştırıcı; Film arka kaplama; Köpük montaj bandı; Astarsız; Kauçuk yapıştırıcı; Silikon yapıştırıcı; Diğer
ru: Тип основы самоклеящейся текстильной застежки: Акриловый клей; Пленочная основа; Вспененная монтажная лента; Без подложки (лайнера); Каучуковый клей; Силиконовый клей; Другое
pl: Typ samoprzylepnego podkładu z rzepem: Klej akrylowy; Nośnik foliowy; Piankowa taśma montażowa; Bez podkładu (bezlineryjny); Klej kauczukowy; Klej silikonowy; Inne
sv: Självhäftande kardborreband: Akryllim; Filmbaksida; Monteringstejp av skum; Utan skyddspapper (linerless); Gummilim; Silikonlim; Övrigt
zh-CN: 自粘勾毛搭扣背胶类型: 亚克力背胶; 薄膜背胶; 泡棉安装胶带; 无底纸; 橡胶背胶; 硅胶背胶; 其他
hu: Öntapadó tépőzáras hátoldal típusa: Akril ragasztó; Fólia hátlap; Habosított rögzítőszalag; Hátlap nélküli; Gumi ragasztó; Szilikon ragasztó; Egyéb
hr-HR: Samoljepljiva podloga s čičkom i petljom: Akrilno ljepilo; Poleđina od filma; Pjenasta traka za montažu; Bez podloge (linerless); Gumeno ljepilo; Silikonsko ljepilo; Ostalo
de: Typ der selbstklebenden Klettverschlussrückseite: Acrylkleber; Folienträger; Schaumstoff-Montageband; Ohne Trägerpapier (Linerless); Kautschukkleber; Silikonkleber; Andere
vi: Loại có lớp keo tự dính dạng móc và vòng: Keo acrylic; Mặt sau bằng phim; Băng keo xốp hai mặt; Không lớp lót (linerless); Keo cao su; Keo silicon; Khác
pt-BR: Fecho autoadesivo de contato tipo de base: Adesivo acrílico; Verso de filme; Fita de montagem de espuma; Sem liner; Adesivo de borracha; Adesivo de silicone; Outros
nb: Selvklebende krok- og løkkefestetype: Akryllim; Filmbakside; Monteringsskumtape; Uten bakpapir (linerless); Gummilim; Silikonlim; Annet
it: Tipo di supporto del velcro autoadesivo: Adesivo acrilico; Supporto in pellicola; Nastro di montaggio in schiuma; Senza pellicola protettiva (linerless); Adesivo in gomma; Adesivo in silicone; Altro
fr: Type de dos de la bande autoagrippante autocollante: Adhésif acrylique; Support de film; Ruban de montage en mousse; Sans protecteur; Adhésif en caoutchouc; Adhésif en silicone; Autre
th: ประเภทแผ่นหลังแบบตีนตุ๊กแกมีกาวในตัว: กาวอะคริลิก; แผ่นรองฟิล์ม; เทปโฟมกาวสองหน้า; ไม่มีแผ่นรอง (ไร้แผ่นรอง); กาวยาง; กาวซิลิโคน; อื่นๆ
bg-BG: Тип основа на самозалепваща се велкро лента: Акрилно лепило; Филмова основа; Монтажна лента от пяна; Без защитен слой; Каучуково лепило; Силиконово лепило; Друго
pt-PT: Tipo de velcro com suporte autoadesivo: Adesivo acrílico; Suporte de película; Fita de montagem em espuma; Sem forro; Adesivo de borracha; Adesivo de silicone; Outro
sk-SK: Typ samolepiacej podložky: Akrylové lepidlo; Fóliový podklad; Penová montážna páska; Bez krycej vrstvy; Gumové lepidlo; Silikónové lepidlo; Iné
fi: Itsekiinnittyvä tarranauhakiinnitys: Akryyliliima; Kalvotausta; Vaahtomuoviteippi; Ilman suojapaperia (linerless); Kumiliima; Silikoniliima; Muu
el: Τύπος αυτοκόλλητης υποστήριξης με γάντζο και θηλιά: Ακρυλική κόλλα; Υπόστρωμα μεμβράνης; Αφρώδης ταινία τοποθέτησης; Χωρίς προστατευτικό χαρτί (linerless); Ελαστική κόλλα; Κόλλα σιλικόνης; Άλλο
ko: 접착식 후크 앤 루프 뒷면 유형: 아크릴 접착제; 필름 이면지; 폼 마운팅 테이프; 라이너 없음(무라이너); 고무 접착제; 실리콘 접착제; 기타
zh-TW: 自黏魔鬼氈背膠類型: 壓克力黏著劑; 薄膜背膠; 泡棉安裝膠帶; 無離型紙 (無內襯); 橡膠黏著劑; 矽膠黏著劑; 其他
da: Selvklæbende velcrobagside: Akrylklæber; Filmbagside; Skummonteringstape; Uden bagpapir (linerless); Gummiklæber; Silikoneklæber; Andet
ro-RO: Tipul de suport al elementului autoadeziv cu velcro: Adeziv acrilic; Folie suport; Bandă de montaj din spumă; Fără strat protector (linerless); Adeziv din cauciuc; Adeziv siliconic; Altele
es: Tipo de soporte autoadhesivo de velcro.: Adhesivo acrílico; Reverso de película; Cinta de montaje de espuma; Sin forro; Adhesivo de caucho; Adhesivo de silicona; Otro
nl: Zelfklevende klittenband achterkant type: Acryllijm; Folie-achterkant; Foam-montagetape; Zonder schutvel (linerless); Rubberlijm; Siliconenlijm; Overig
en: Self-adhesive hook & loop backing type: Acrylic adhesive; Film backing; Foam mounting tape; No-liner (linerless); Rubber adhesive; Silicone adhesive; Other
lt-LT: Lipnaus kabliukų ir kilpelių tvirtinimo pagrindo tipas: Akriliniai klijai; Plėvelinis pagrindas; Poroloninė montavimo juosta; Be apsauginio sluoksnio; Guminiai klijai; Silikoniniai klijai; Kita
ja: 粘着式面ファスナー裏面タイプ: アクリル系粘着剤; フィルム台紙; フォームマウントテープ; ライナーレス (剥離紙なし); ゴム系粘着剤; シリコン系粘着剤; その他
cs: Samolepicí suchý zip se zadní stranou: Akrylové lepidlo; Fóliová podložka; Pěnová montážní páska; Bez krycí vrstvy; Gumové lepidlo; Silikonové lepidlo; Jiné